臺灣彰化地方法院刑事判決　　　　　　　 94年度易字第921號
公　訴　人　臺灣彰化地方法院檢察署檢察官
被　　　告　癸○○
　　　　　　　　　　（現羈押於臺灣彰化看守所）
上列被告因竊盜案件，經檢察官聲請以簡易判決處刑（九十四年
度偵字第三四０三號），經本院彰化簡易庭（九十四年度彰簡字
第五三九號）認不宜以簡易判決處刑，簽移本院刑事庭改依通常
程序審理，及移送併案審理（九十四年度偵字第六四九五、六五
六二、七一二五號、七二八五、七三七七、七四四四、八二三二
號），被告於準備程序中就被訴及併案事實均為有罪之陳述，經
告知簡式審判程序之旨，並聽取公訴人、被告之意見後，由本院
合議庭裁定由受命法官獨任進行簡式審判程序，判決如下：
    主  文
癸○○連續攜帶兇器，毀壞門扇，於夜間侵入住宅竊盜，處有期
徒刑壹年捌月。扣案如附表所示之物沒收之。
    犯罪事實
一、癸○○（原名許家祥）僅因一時缺錢可供花用及購買毒品，
    竟基於意圖為自己不法所有之概括犯意，或獨自一人；或夥
    同亦有意圖為自己不法所有之犯意之子○○（業經本院審結
    ）二人，先後為下列竊盜行為：
（１）於民國九十四年一月十一日下午五時三十分許，在彰化縣
      鹿港鎮○○里○○路九十九號前，以徒手之方式，打開竊
      取Ａ○○所有擺放在車牌號碼Ｇ二九－０九０號重型機車
      置物箱內之身分證一張、行照一張、第一銀行提款卡一張
      、存摺一本、郵局提款卡一張、存摺一本、健保卡二張、
      印章二顆、金飾墬子一個【約值新臺幣（下同）三千元】
      及現金九千元，得手後，癸○○便將信用卡等證件丟棄路
      旁，並將九千元現金花費一空。
（２）於九十四年三月七日下午五時四十分許，在彰化縣鹿港鎮
      ○○里○○路二一０號前，以徒手之方式，打開竊取寅○○所有擺放在車牌號碼ＫＸＰ－０七二號重型機車置物箱
      內之信用卡一張、現金二千元，得手後，癸○○便將信用
      卡丟棄路旁，並將二千元現金花費一空。
（３）於九十四年三月八日下午六時許，在彰化縣鹿港鎮○○里
      ○○路二一０號前，以徒手之方式，打開竊取地○○所有
      擺放在車牌號碼ＹＢＭ－七０二號重型機車置物箱內之慶
      豐銀行、中國信託信用卡各一張、第一銀行提款卡一張、
      身分證一張、健保卡一張、汽、機車駕照各一張、私章三
      顆、所有權狀影本一份、現金一萬二千五百元，得手後，
      癸○○便將信用卡等證件丟棄路旁，並將現金一萬二千五
      百元花用一空。
（４）於九十四年三月九日中午十二時三十分許，在彰化縣鹿港
      鎮○○里○○路二四五號前，以徒手之方式，竊取黃燕君
      所有置放在機車置物箱內之皮包一只【內有BENQ牌行號動
      電話手機一支（約值一千元）及身分證一張、汽、機車駕
      駛執照各一張、玉山銀行信用卡一張、現金七千元】，得
　　　手後，癸○○便將身分證、駕駛執照、信用卡等物丟棄在
　　　路旁水溝，並將七千元現金花費一空，癸○○復將該手機
　　　以三百元之代價賣與不知情之柯雅菁，柯雅菁再以三百五
　　　十元之代價轉賣予不知情之趙啟賓，趙啟賓再以一千四百
  　　元轉賣予不知情之吳宸熏，嗣為警詢線查獲。
（５）於九十四年三月二十四日下午二時許，在彰化縣鹿港鎮○○路二四六號前，以徒手之方式，打開竊取玄○○所有擺
      放在車牌號碼ＫＸＤ－九四０號重型機車置物箱內之彰化
      銀行信用卡一張、手機一支（ＯＫＷＡＰ牌）、現金二千
      一百六十元，得手後，癸○○便將信用卡丟棄路旁，並將
      現金二千一百六十元花用一空。
（６）其與子○○二人於民國九十四年四月十六日下午二時五十
      四分，由癸○○駕駛車牌號碼ＧＹ六－六八九號重型機車
      搭載子○○，待車行途經彰化縣福興鄉○○村○○路二二
      六號「大興農超市」時，渠二人見Ｅ○○獨自一人騎駛機
      車停於該處欲上廁所，認有機可乘，即趁Ｅ○○上廁所之
      際，由癸○○以徒手拿取、子○○在廁所旁把風之方式，
      共同竊取Ｅ○○所有置放於車牌號碼ＫＰＰ－六七八號重
      型機車置物箱內之皮包【內含有健保卡三張及現金五百元
      】一個，得手後迅即逃離現場，所得並由二人朋分花用，
      皮包一個及健保卡三張則丟棄在大排水溝內，嗣為警經由
      「大興農超市」之監視器畫面查知上情而查獲。
（７）於九十四年四月二十三日中午十二時許，在彰化縣鹿港鎮
    　○○里○○路二四三號前，以徒手之方式，打開竊取庚○○所有擺放在車牌號碼ＵＡＢ－三三七號機車置物箱內之
      身分證一張、健保卡一張、汽、機車駕照各一張、郵局提
      款卡一張、萬泰銀行信用卡一張、鹿港信用合作社金融卡
      一張、鹿港郵局金融卡一張及第一銀行金融卡一張等物。
（８）於九十四年五月六日下午六時許，在彰化縣鹿港鎮○○里
      ○○路九十三號前，以徒手之方式，打開竊取丁○○所有
      擺放在車牌號碼ＫＴＹ－七五六號機車置物箱內之玉山銀
      行信用卡一張、台新銀行信用卡一張、身分證一張、健保
      卡一張、機車駕照一張、郵局提款卡一張、存摺一本、聯
      合巴士車票一本（約值一千八百元）等物。
（９）於九十四年五月六日下午七時三十分許，在彰化縣鹿港鎮
      ○○里○○路一一五號前，以徒手之方式，打開竊取午○○所有擺放在車牌號碼ＶＯＣ－三九三號機車置物箱內之
      玉山銀行信用卡一張、渣打銀行信用卡一張、郵局提款卡
      、行動電話一支（阿爾卡特牌，約值六千元）、眼鏡一付
      （約值七千元）及現金一千餘元等物，得手後，癸○○便
      將信用卡等物丟棄路旁，並將現金一千餘元花用一空。
（１０）於九十四年六月二日上午十一時許，在彰化縣鹿港鎮○○里○○路二七號前，以徒手之方式，著手打開欲竊取
        天○○車牌號碼ＪＳＮ－０六一號重型機車置物箱內之
        財物，惟因置物箱內無放置財物而未得逞。
（１１）於九十四年六月十八日下午四時四十五分，在彰化縣福
        興鄉○○村○○路一四八巷一號（拱辰宮）內，趁申○○○疏未注意之際，以徒手之方式竊取申○○○所有置
        於桌上之皮包一只（內有身分證一張、健保卡一張、印
        章一顆、現金九百元），得手後隨即逃離現場。
（１２）於九十四年七月二十九日下午五時三十分許（非屬夜間
        ），在彰化縣鹿港鎮○○里○○路○段三三七號，利用
        乙○住宅之大門未上鎖之機會，以徒手之方式，打開大
        門進入（侵入住宅部分未據告訴），竊取乙○所有之電
        腦主機一部（約值六千元），正欲離去之際，為乙○所
        發現，遂將該電腦主機丟棄在鹿和路一段、文成街口路
        旁逃逸，嗣經乙○報警循線查獲。
（１３）於九十四年八月二十九日晚間八、九時許（屬夜間），
        前往位在彰化縣鹿港鎮○○里○○街二十六號酉○○住
        處，手持其所有客觀上足以對人之生命、身體造成危險
　　　　性之兇器剪刀一支（已扣案，係於九十四年九月八日下
        午三時三十分許，在彰化縣福興鄉○○村○○路○段四
        一九巷一一六弄三十七號前，因欲行竊戌○○住宅時，
        為警當場所查獲扣案），隨即先下手破壞大門旁電動鐵
        捲門開關打開鐵捲門，再破壞亦屬分隔住宅內外之鋁門
        之鑰匙孔，打開鋁門鎖之方式，開門侵入酉○○之住宅
        ，竊取酉○○所有裝飾用杯子一盒（約值一千元）得手
        後，迅即離開。
（１４）於九十四年八月三十日下午五時許（非屬夜間），前往
        位在彰化縣福興鄉○○村○○路○段五五三巷十弄一號
        黃○○住處，手持其所有客觀上足以對人之生命、身體
　　　　造成危險性之兇器剪刀一支（同上已扣案），隨即下手
        破壞大門鐵捲門及亦屬分隔住宅內外之鋁門之鑰匙孔，
        打開鐵捲門及鋁門鎖開門之方式，侵入黃佳慧之住宅（
        侵入住宅部分未經告訴），竊取黃佳慧所有之現金二萬
        元、金飾一批（約值六萬元）、夏普手機一支（約值三
        千元）、大霸遠傳手機一支、郵局提款卡一張、存摺一
        本、第一銀行提款卡一張、存摺一本、國泰世華銀行信
        用卡一張、中國國際商銀信用卡一張等物。
（１５）於九十四年九月三日下午五至六時許間（非屬夜間），
        前往位在彰化縣鹿港鎮頂厝里舊港巷二十三之二號未○○住處，手持其所有客觀上足以對人之生命、身體造成
        危險性之兇器剪刀一支（同上已扣案），隨即下手破壞
        電動鐵捲門大門開關打開鐵捲門鎖之方式，開門侵入未
        ○○之住宅（侵入住宅部分未經告訴），竊取未○○所
        有之ＭＩＯ衛星導航定位系統一台、新力牌數位相機一
        台、新力牌攝影機一台及金飾一批（以上合計共約值十
        萬元）。
二、案經Ｅ○○訴由彰化縣警察局鹿港分局報請臺灣彰化地方法
    院檢察署檢察官偵查後聲請簡易判決及移送併案審理。
    理  由
一、上開犯罪事實，業據被告癸○○於本院審理時均坦承不諱，
    核與同案共犯子○○於本院審理時所供述之竊盜情節及被害
  　人Ａ○○、寅○○、地○○、黃燕君、玄○○、Ｅ○○、庚○○、丁○○、午○○、天○○、申○○○、乙○、酉○○
    、黃○○及未○○等人所指訴之失竊情節相符，並經證人柯
    雅菁、趙啟賓、吳宸熏、許瑞、賴裔蓁、許境祐等人證述屬
    實，此外，復有供竊盜所用之剪刀一支【指行竊犯罪事實（
　　１３）、（１４）、（１５）部分】扣案及現場錄影光碟一
　　片、翻拍照片二幀、照片二十四幀、贓物認領保管四紙附卷
　  可稽，足認被告之自白核與事實相符，足堪採信。又被告所
    持以行竊之剪刀一支係屬鐵器，在客觀上已足以對他人之生
    命、身體（如頸部、眼睛等）構成威脅，而具有危險性，自
　　係屬兇器無誤。另經本院當庭詢之被告亦坦承是因為缺錢花
  　用及購買毒品才會行竊等語（詳見本院九十四年十月二十八
　　日審判筆錄），顯見被告有為自己不法所有之意圖甚明，本
  　件事證明確，被告犯行洵堪認定。
二、按竊盜罪既遂與未遂之區別，應以所竊之物已否移入自己權
    力支配之下為標準。若已將他人財物移歸自己所持，即應成
    立竊盜既遂罪，至其後將已竊得之物遺棄逃逸，仍無妨於該
    罪之成立（最高法院十七年上字第五０九號判例意旨參照）
    另按如毀壞構成門之一部分之鎖，則應認為毀壞門扇【最高
    法院六十四年七月十五日，六十四年度第四次刑庭庭推總會
    決議（一）參見】。故核被告癸○○所為犯罪事實（１）、
    （２）、（３）、（４）、（５）、（６）、（７）、（８
    ）、（９）、（１１）、（１２）部分，係犯刑法第三百二
    十條第一項之普通竊盜罪；犯罪事實（１０）部分，所為係
    犯刑法第三百二十條第三項、第一項之普通竊盜未遂罪；犯
    罪事實（１３）所為則係犯刑法第三百二十一條第一項第一
    款、第二款、第三款之攜帶兇器毀壞門扇於夜間侵入住宅竊
    盜罪；犯罪事實（１４）、（１５）所為均係犯刑法第三百
    二十一條第一項第二款、第三款之攜帶兇器毀壞門扇竊盜罪
    。被告與子○○二人就上開犯罪事實（６）部分之普通竊盜
    之犯行，有犯意聯絡及行為分擔，為共同正犯。又被告先後
　　十一次普通竊盜既遂、一次普通竊盜未遂及三次加重竊盜既
　  遂之犯行，均時間緊接，觸犯構成要件相同之罪，顯係基於
    概括犯意反覆為之，為連續犯，應依刑法第五十六條之規定
　　，從一重論以攜帶兇器，毀壞門扇，於夜間侵入住宅竊盜罪
  　【即犯罪事實（１３）】，並加重其刑。另公訴人雖未敘及
    被告犯罪事實（６）以外之其他普通竊盜既遂、未遂及加重
    竊盜既遂等犯行（即檢察官移送併案之九十四年度偵字第六
    四九五、六五六二、七一二五號、七二八五、七三七七、七
    四四四、八二三二號部分），惟此併案部分之多次犯行與檢
    察官起訴部分，不僅時間緊接，且手段亦相同，有連續犯裁
　　判上一罪關係，為起訴效力所及，本院自得併予審理，附此
  　敘明。爰審酌被告之平日素行、被告犯罪之動機與目的均僅
    為貪圖一時小利、以侵入他人住宅為行竊之犯罪手段，實非
　　屬平和、所竊得財物之價值、竊盜之次數、對社會治安所生
  　危害之程度甚巨及犯罪後之態度等一切情狀，量處如主文所
    示之刑，以資懲儆。
三、扣案如附表所示之剪刀一支，係被告所有供犯罪所用之物【
    指犯罪事實（１３）、（１４）、（１５）部分】，爰依刑
    法第三十八條第一項第二款之規定宣告沒收之。
四、另臺灣彰化地方法院檢察署檢察官於九十四年九月二十日
    以彰檢榮義九四偵七二八五字第三七一三七號函移送：被告
　　另涉犯竊取被害人辛○○、甲○○、戌○○等人財物，而認
  　被告此部分所為亦涉犯刑法第三百二十條第一項之普通竊盜
    罪、刑法第三百二十一條第一項第二款、第三款之加重竊盜
    罪及同條第二項、第一項第三款之加重竊盜未遂罪；臺灣
　　彰化地方法院檢察署檢察官於九十四年九月二十三日以彰檢
　  榮成九四偵七三七七字第三七九三０號函移送：被告另涉犯
    竊取被害人Ｃ○、亥○○、戊○○、Ｄ○○等人財物，而認
  　被告此部分所為均涉犯刑法第三百二十條第一項之普通竊盜
    罪臺灣彰化地方法院檢察署檢察官於九十四年十月十三日
　　以彰檢榮黃九四偵八０八八字第四０九０八號函移送：被告
　  另涉犯竊取被害人宙○○、丑○○等人財物，而認被告此部
    分所為均涉犯刑法第三百二十條第一項之普通竊盜罪；臺
    灣彰化地方法院檢察署檢察官於九十四年十月二十七日以彰
　　檢榮成九四偵八二三二字第四三四四九號函移送：被告另涉
　  犯竊取被害人壬○○、丙○○、卯○○、Ｂ○○○、宇○○○、辰○○、己○○、曾蕭黃　等人財物，而認被告此部分
　  所為均涉犯刑法第三百二十條第一項之普通竊盜罪，與本件
    被告所涉犯之普通竊盜、加重竊盜罪嫌間，均具有連續犯之
　　裁判上一罪關係，故請求移送併案審理（案號：臺灣彰化地
　  方法院檢察署九十四年度偵字第七二八五、七三七七、七四
    四四、八０八八、八二三二號）。然按提起公訴應由檢察官
    向管轄法院提出起訴書為之。刑事訴訟法第二百六十四條第
　　一項定有明文。是以檢察官於提起公訴後，另以函片將被告
　  之犯罪事實移送法院聲請併案審理，除該移送之犯罪事實與
    已經起訴部分間有實質上一罪或裁判上一罪關係，為起訴效
　　力所及，受訴法院應予合一審判外，並不具起訴之效力，法
　  院自毋庸予以審判（參照最高法院八十九年度台上字第一八
    二五號判決意旨）。然查：經本院詢之被告對於檢察官所移
    送併案之竊取被害人辛○○、甲○○、戌○○、Ｃ○、亥○○、戊○○、Ｄ○○、宙○○、丑○○、壬○○、丙○○、
    卯○○、Ｂ○○○、宇○○○、辰○○、己○○、巳○○○
　　等人財物之犯行，被告除坦承被害人戌○○部分確係其所為
  　外，其餘均矢口否認有如檢察官所併案之竊盜行為，並辯稱
    ：這些伊沒有偷，是警察要伊承認的，而且照片是警察帶伊
    去照的等語，是以上開被告竊取被害人辛○○、甲○○、Ｃ
    ○、亥○○、戊○○、Ｄ○○、宙○○、丑○○、壬○○、
    丙○○、卯○○、Ｂ○○○、宇○○○、辰○○、己○○、
    巳○○○等人財物之犯行，除被告唯一之自白外，並查無其
    他積極證據（如查獲被害人遭竊之財物及證件等）足以證明
　　，且被告經本院訊問後其所為之供述亦與其先前所為之供述
　  前後予盾不一，再參酌以被告對其所行竊之多次犯行均已於
    本院審理時坦承不諱，被告實無就其他併案部分加以否認之
    必要，從而自不得僅以被告唯一之自白遽為被告就行竊被害
    人辛○○、甲○○、Ｃ○、亥○○、戊○○、Ｄ○○、宙○○、丑○○、壬○○、丙○○、卯○○、Ｂ○○○、宇○○○、辰○○、己○○、巳○○○等人財物部分為有罪之認定
    ；至被害人戌○○部分，則依被告、被害人戌○○、現場目
    擊證人黃輝祥等人之陳述及證述可知，被告此部分僅著手於
    加重竊盜罪之加重條件之行為（即被告持剪刀正在下手撬電
    動鐵捲門旁水泥柱上之鐵捲門開關鎖盒時，即遭證人黃輝祥
    發現報警），而尚未達到著手搜取財物（因鐵捲門尚未打開
    ，從外面亦無法窺見房屋之內部，此有卷附現場照片二幀可
    憑），仍不能以加重竊盜未遂論之（最高法院二十七年滬上
    字第五四號判例意旨參見）。綜上，揆之前揭最高法院判決
    意旨，應認檢察官所併辦之認被告竊取被害人辛○○、甲○○、戌○○、Ｃ○、亥○○、戊○○、Ｄ○○、宙○○、丑
    ○○、壬○○、丙○○、卯○○、Ｂ○○○、宇○○○、辰
　　○○、己○○、巳○○○等人財物部分與本案上開論罪科刑
　  部分無何裁判上一罪之關係，本院自無從併審前開部分，自
    均應退由承辦檢察官另行依法處理，末此敘明。
據上論斷，應依刑事訴訟法第四百五十二條、第二百七十三條之
一第一項、第二百九十九條第一項前段，刑法第五十六條、第三
百二十一條第一項第一款、第二款、第三款、第三十八條第一項
第二款，判決如主文。
本案經檢察官鮑慧忠到庭執行職務。
中　　華　　民　　國　九十四  年　 十一　 月　　十一　日
                  刑事第二庭    法  官  許旭聖
以上正本證明與原本無異。
如不服本判決，應於判決送達後十日內，向本院提出上訴狀（須
附繕本），上訴於臺灣高等法院臺中分院。
中　　華　　民　　國　九十四  年　 十一　 月　　十一　日
                                書記官  黃幼華
附錄本案論罪科刑法條：
刑法第三百二十一條：
犯竊盜罪而有左列情形之一者，處六月以上五年以下有期徒刑：
一、於夜間侵入住宅或有人居住之建築物、船艦，或隱匿其內而
    犯之者。
二、毀越門扇、牆垣或其他安全設備而犯之者。
三、攜帶兇器而犯之者。
四、結夥三人以上而犯之者。
五、乘火災、水災或其他災害之際而犯之者。
六、在車站或埠頭而犯之者。
前項之未遂犯，罰之。
附　　表
扣案之剪刀一支（屬被告所有）。
